【裁判字號】    97,上訴,437
【裁判日期】    970307
【裁判案由】    毒品危害防制條例
【裁判全文】
臺灣高等法院刑事判決                 97年度上訴字第437號
上  訴  人
即  被  告  甲○○
上列上訴人因毒品危害防制條例案件，不服臺灣板橋地方法院96
年度訴緝字第244號，中華民國96年12月4日第一審判決（起訴案
號：臺灣板橋地方法院檢察署95年度毒偵字第8343號暨移送併案
審理：96年度毒偵字第410號），提起上訴，本院判決如下：
    主  文
原判決撤銷。
甲○○施用第一級毒品，處有期徒刑壹年貳月，減為有期徒刑柒
月。扣案之第一級毒品海洛因拾肆包（合計淨重拾玖點肆陸公克
）、第二級毒品甲基安非他命拾包（驗餘合計淨重玖點捌公
克），均沒收銷燬；分裝袋柒拾貳個、糖壹包、電子磅秤壹臺，
均沒收。
    事  實
一、甲○○前於民國93年間因施用毒品案件，經臺灣臺北地方法
    院以93年度毒聲字第620 號裁定送觀察、勒戒後，認有繼續
    施用毒品之傾向，再經同院以94年度毒聲字第29號裁定令入
    戒治處所施以強制戒治，於94年9 月27日停止戒治釋放出所
    ，於95年1 月17日執行完畢，經臺灣臺北地方法院檢察署檢
    察官於94年10月11日以94年度戒毒偵字第145 號為不起訴處
    分確定。又於95年間因連續轉讓第一級毒品案件，經臺灣板
    橋地方法院於95年12月29日以95年度訴字第2500號判處有期
    徒刑一年二月，於96年2月2日確定；再於同年間因施用第一
    級毒品案件，經本院於96年4月30日以96年度上訴字第988號
    判處有期徒刑七月、六月，應執行有期徒刑十一月確定，上
    開案件罪刑，再經本院以96年度聲減字第3984號裁定各減為
    有期徒刑七月、三月又十五日、三月，應執行有期徒刑一年
    確定，於96年9月28日入監，現尚執行中（於本件均未構成
    累犯）。猶不知悔改，復另基於施用第一級毒品海洛因、第
    二級毒品甲基安非他命（起訴書載為安非他命）之犯意，於
    95年12月6日下午5時許，在臺北縣新莊市○○街31號6樓之
    住處，將海洛因與甲基安非他命一同摻入香菸內點火吸用之
    方式，施用第一級毒品海洛因、第二級毒品甲基安非他命一
    次。嗣於同日晚上8時45分許，在臺北縣新莊市○○路與中
    榮街交岔路口為警查獲，並扣得其與李素雲所共有之第一級
    毒品海洛因十四包（合計淨重19.46公克）、第二級毒品甲
    基安非他命十二包（驗餘合計淨重9.06公克）及其個人所有
    供己施用之第二級毒品甲基安非他命一包（驗餘淨重0.77公
    克）與供己施用上開毒品所用或預備之分裝袋七十二個、糖
    一包、電子磅秤一臺（起訴書漏未載明），且經警採尿驗悉
    。
二、案經臺北市政府警察局報請臺灣板橋地方法院檢察署檢察官
    偵查起訴暨移送併案審理。
    理  由
一、訊據上訴人即被告甲○○於原審及本院審理時對其於上揭時
    、地施用第一級毒品海洛因、第二級毒品甲基安非他命之犯
    行，均坦承不諱，又被告為警查獲後所採集之尿液經送檢驗
    結果，呈嗎啡及甲基安非他命陽性反應，有臺灣尖端先進生
    技醫藥股份有限公司於95年12月15日出具之濫用藥物檢驗報
    告一件附卷可稽。而扣案之白粉十四包，經送法務部調查局
    鑑驗結果，確含第一級毒品海洛因成分，合計淨重19.46公
    克，有該局96年1月26日調科壹字第09623007260號鑑定書一
    件在卷可參。又扣案之透明結晶十三包，經送臺北市政府警
    察局鑑驗結果，確含第二級毒品甲基安非他命成分，驗餘合
    計淨重9.83公克（十二包：驗餘合計淨重9.06公克、一包：
    淨重0.77公克），有該局96年3月26日出具之鑑驗通知書一
    件在卷可憑。此外，復有被告所有供己施用毒品所用或預備
    之分裝袋七十二個、糖一包、電子磅秤一臺扣案可證。再者
    ，被告前於93年間因施用毒品案件，經臺灣臺北地方法院以
    93年度毒聲字第620號裁定送觀察、勒戒後，認有繼續施用
    毒品之傾向，再經同院以94年度毒聲字第29號裁定令入戒治
    處所施以強制戒治，於94年9月27日停止戒治釋放出所，於
    95年1月17日執行完畢，經臺灣臺北地方法院檢察署檢察官
    於94年10月11日以94年度戒毒偵字第145號為不起訴處分確
    定，有本院被告前案紀錄表附卷可按，是被告乃經強制戒治
    執行完畢釋放後，五年內再犯施用毒品之犯行，至為灼然。
    綜上，足認被告自白與事實相符，罪證明確，犯行洵堪認定
    。
二、查海洛因及甲基安非他命分別係毒品危害防制條例第2 條第
    2 項第1 款、第2 款所列之第一級、第二級毒品。核被告所
    為，係犯毒品危害防制條例第10條第1 項之施用第一級毒品
    罪及同條第2 項之施用第二級毒品罪。被告於施用毒品海洛
    因、甲基安非他命而持有各該毒品之低度行為，應分別為施
    用之高度行為所吸收，均不另論罪。被告將毒品海洛因及甲
    基安非他命混合施用，係以一施用毒品行為同時觸犯毒品危
    害防制條例第10條第1 項及第2 項之罪，為想像競合犯，依
    刑法第55條規定，應從一重之毒品危害防制條例第10條第1
    項施用第一級毒品罪處斷。臺灣板橋地方法院檢察署檢察官
    以96年度毒偵字第410 號移送併案審理部分，與本件起訴犯
    罪事實係同一事實，為起訴效力所及，本院自得併予審究。
三、原審對被告予以論罪科刑，固非無見，惟按「本條例施行前
    ，經通緝而未於中華民國九十六年十二月三十一日以前自動
    歸案接受偵查、審判或執行者，不得依本條例減刑」，中華
    民國九十六年罪犯減刑條例第五條定有明文。又上訴人係於
    通緝後，因另案在押而借提審判，而另案卷附台北市政府警
    察局松山分局八十年五月十五日通緝偵訊筆錄則係記載：上
    訴人答稱：我昨天知道被通緝後，今天就來投案，如果非虛
    ，則上訴人所犯本件各罪即非不得依中華民國八十年罪犯減
    刑條例之規定減刑（最高法院81年台上字第1244號判決意旨
    參照）。查被告於臺灣板橋地方法院檢察署執行科訊問時供
    稱：「（今天自行到案開始執行有何意見？）請求聲請減刑
    」等語（參卷附訊問筆錄），並即於當日入監服刑，有本院
    被告前案紀錄表附卷可按，嗣經原審法院借提訊問時稱：「
    （本院九十六年五月十一日九十六年院輔刑篤科緝字第三九
    五號是否為你本人？）是我本人」、「（在其他地方法院或
    檢察署是否有通緝案件？）沒有了，我是自己到板橋地檢署
    執行科報到的」等語，則被告係於知悉遭通緝後自行歸案，
    且因當日即入監服刑，自無從再向原審法院報到，揆諸前揭
    判決意旨，仍應認被告係自動歸案而符合減刑之要件，得予
    減刑，原審遽認被告不符合中華民國96年罪犯減刑條例第5
    條之規定，而不予減刑，容有未洽，被告上訴執此指原判決
    不當，為有理由，自應由本院將原判決予以撤銷改判。爰審
    酌被告年值青壯，不思尋求正當之身心發展，前曾有多次毒
    品前科，仍不知警惕，竟又施用足以導致精神障礙、性格異
    常，甚至造成生命危險之毒品，戕害一己之身心健康，對社
    會治安可能之危害程度非微，惟其於犯罪後尚能坦承犯行等
    一切情狀，量處如主文第二項所示之刑，並依罪犯減刑條例
    之規定減輕其刑，以示懲儆。再扣案之第一級毒品海洛因十
    四包（合計淨重19.46公克）、第二級毒品甲基安非他命十
    三包（驗餘合計淨重9.83公克），係查獲之毒品，不問屬於
    犯人與否，爰依毒品危害防制條例第18條第1項前段規定，
    均併予宣告沒收銷燬；又扣案之分裝袋七十二個、糖一包、
    電子磅秤一臺，係被告所有供己施用毒品海洛因、甲基安非
    他命所用或預備之物，業據其於審理時供認在卷，爰依刑法
    第38條第1項第2款規定，併予宣告沒收。
據上論斷，應依刑事訴訟法第369條第1項前段、第364條、第299
條第1項前段，毒品危害防制條例第10條第1項、第2項、第18條
第1項前段，刑法第11條前段、第55條、第38條第1項第2款，中
華民國96年罪犯減刑條例第2條第1項第3款、第5條、第7條，判
決如主文。
本案經檢察官曾忠己到庭執行職務。
中    華    民    國    97    年    3     月     7    日
                  刑事第九庭審判長法  官  劉景星
                                  法  官  周盈文
                                  法  官  吳啟民
以上正本證明與原本無異。
如不服本判決，應於收受送達後十日內向本院提出上訴書狀，其
未敘述上訴之理由者並得於提起上訴後十日內向本院補提理由書
（均須按他造當事人之人數附繕本）。
                                  書記官  江采廷
中    華    民    國    97    年    3     月    10    日
附錄：本案論罪科刑法條全文
毒品危害防制條例第10條
施用第一級毒品者，處六月以上五年以下有期徒刑。
施用第二級毒品者，處三年以下有期徒刑。


司法院資訊處製作；財團法人民間司法改革基金會備份。
